臺灣新北地方法院板橋簡易庭小額民事判決
111年度板小字第1925號
原      告  第一產物保險股份有限公司

法定代理人  李正漢  


訴訟代理人  羅凱銘  
被      告  張金輝  
            和欣汽車客運股份有限公司

法定代理人  順翊投資股份有限公司

共      同
訴訟代理人  張乃仁  
上列當事人間請求侵權行為損害賠償事件，本院於民國111年7月
21日言詞辯論終結，判決如下：
    主  文
原告之訴駁回。
訴訟費用新臺幣壹仟元由原告負擔。
    事實及理由
一、原告主張：
　　被告張金輝於民國109年11月2日11時許，駕駛車牌號碼000-
    00號營業大客車，行經新北市○○區○道○號南向52公里0公尺
    外側車道處，因未注意車前狀況，致原告所承保車體損失險
    、訴外人黃德文所有之車牌號碼000-0000號自用小客車（下
    稱系爭車輛）受損，經訴外人全勝汽車股份有限公司（下稱
    全勝公司）修復後，原告依約賠付車體修復費用17,864元（
    含零件10,635元、工資7,229元），並已理賠完畢。被告張
    金輝駕駛前揭大客車，為被告和欣汽車客運股份有限公司所
    有，被告間應有僱傭關係。為此，爰依保險法第53條第1項
    、民法第188條、第191條之2等規定，向被告追償修理費用
    等語。並聲明：被告應連帶給付原告17,864元，及自起訴狀
    繕本送達翌日起至清償日止，按週年利率百分之5計算之利
    息。
二、被告則以：
　　本件事故發生路段當下車速很快，駕駛難以注意路上有無奇
    怪的小異物，對於初步分析研判表認定被告有為注意車前狀
    況部分有所爭執，因此已非駕駛可以注意到的範圍等語，茲
    為抗辯。並聲明：原告之訴駁回。
三、法院之判斷：
  ㈠原告主張被告於上開時、地駕駛車輛，致生系爭車輛受損，
    原告因此支付車損修復費用共17,864元，並理賠完畢之事實
    ，業據其提出國道公路警察局道路交通事故當事人登記聯單
    、道路交通事故初步分析研判表、現場圖、系爭車輛行車執
    照、駕駛人駕駛執照、全勝公司估價單、統一發票、汽車保
    險計算書及車損照片為證，並據本院依職權向內政部警政署
    國道公路警察局第六公路警察大隊調閱本件道路交通事故卷
    宗，核閱屬實，且為被告所不爭執，是原告此部分之主張，
    堪信屬實。
　㈡次按因故意或過失，不法侵害他人之權利者，負損害賠償責
    任。汽車、機車或其他非依軌道行駛之動力車輛，在使用中
    加損害於他人者，駕駛人應賠償因此所生之損害。但於防止
    損害之發生，已盡相當之注意者，不在此限。民法第184條
    第1項前段、第191條之1分別定有明文。是以侵權行為賠償
    責任之成立，當以行為人有故意或過失為要件。查，系爭車
    輛之車損原因，係因被告張金輝駕駛前開營業大客車，於變
    換車道間壓碾不明掉落物，致該掉落物因此飛到系爭車輛前
    頭所致，此觀諸國道公路警察局道路交通事故談話紀錄表關
    於被告張金輝及系爭車輛駕駛人黃德文之陳述內容可明（見
    本院卷第51至53頁），並非被告張金輝於駕駛前開營業大客
    車之駕駛行為有何不當致生碰撞；參以本件事故發生地點為
    國道三號公路，駕駛人固有遵守速限及駕駛行為應符合道路
    交通安全規則之注意義務，然應無再要求其注意路上是否有
    他人所遺留掉落物之注意義務，況事故地點為高速公路，其
    速限本較一般市區道路為快，亦難期待被告張金輝於駕駛營
    業大客車間有何注意之可能性，國道公路警察局道路交通事
    故初步分析研判表認定被告張金輝駕駛行為有「未注意車前
    狀況」之肇事因素，並無實據，難以採認，被告前開抗辯則
    屬有理。從而，原告主張被告就系爭車輛之車損應負損害賠
    償責任，顯屬無稽。
四、綜上所述，原告依保險代位及侵權行為損害賠償之法律關係
    ，請求被告連帶給付原告17,864元，及自起訴狀繕本送達翌
    日起至清償日止，按週年利率百分之5計算之利息，為無理
    由，應予駁回。
五、本件事證已臻明確，兩造其餘之攻擊防禦方法及所提證據，
    於判決結果不生影響，爰不一一論列，併此敘明。
六、本件係小額訴訟事件，依民事訴訟法第436條之19第1項規定
    ，確定本件訴訟費用額為第一審裁判費1,000元，由原告負
    擔。
中　　華　　民　　國　　111 　年　　8 　　月　　11　　日
                  臺灣新北地方法院板橋簡易庭
                        法  官  陳怡親
以上正本係照原本作成。
如不服本判決，應於送達後20日內，向本院提出上訴狀，並表明
上訴理由（上訴理由應表明一、原判決所違背之法令及具體內容
。二、依訴訟資料可認為原判決有違背法令之具體事實。），如
於本判決宣示後送達前提起上訴者，應於判決送達後20日內補提
上訴理由書（須附繕本），如未於上訴後20日內補提合法上訴理
由書，法院得逕以裁定駁回上訴。
中　　華　　民　　國　　111 　年　　8 　　月　　11　　日
                        書記官  劉芷寧